【裁判字號】    97,訴,5005
【裁判日期】    980112
【裁判案由】    毒品危害防制條例
【裁判全文】
臺灣臺中地方法院刑事判決              97年度訴字第5005號
公  訴  人  臺灣臺中地方法院檢察署檢察官
被      告  甲○○
                    （現因另案於臺灣臺中看守所附設勒戒所
                      觀察、勒.
上列被告因違反毒品危害防制條例案件，經檢察官提起公訴（九
十七年度偵字第二六八三五號），被告於準備程序中就被訴事實
均為有罪之陳述，受命法官於聽取當事人之意見後，由本院合議
庭裁定以簡式審判程序判決如下：
    主    文
甲○○轉讓第一級毒品未遂，處有期徒刑柒月。扣案之海洛因壹
小包（送驗前淨重零點零玖伍公克，驗餘淨重零點零壹公
克），沒收銷燬之。
    犯罪事實
一、甲○○於民國九十七年十月二十四日下午六時許，在臺中市
    西屯區○○路○段漢口國中前，以新臺幣（下同）一千元之
    代價，向綽號「阿宏」之真實姓名年籍不詳成年男子購買第
    一級毒品海洛因一小包（送驗前淨重○‧○三九五公克，驗
    餘淨重○‧○三三一公克），預備供己施用。之後甲○○接
    獲友人李輝鵬（另案觀察勒戒中）電話，李輝鵬於電話中向
    其探詢可否轉讓些許海洛因；斯時，甲○○明知海洛因係屬
    毒品危害防制條例第二條第二項第一款所列管之第一級毒品
    ，不得擅自持有、轉讓，仍基於轉讓第一級毒品海洛因之犯
    意而允諾，雙方並相約於同日晚間七時三十分許，在臺中市
    ○區○○路四段六號前交付。屆時甲○○與李輝鵬均分別騎
    駛機車到場，當甲○○正準備將前開海洛因一小包無償轉讓
    予李輝鵬時，恰為巡邏員警經過並發現而上前制止，甲○○
    與李輝鵬二人見狀立即分頭騎駛機車逃逸，而前開海洛因一
    小包遂因此掉落在地上，甲○○轉讓第一級毒品之犯行因而
    未能得逞。嗣經警方分頭追捕甲○○及李輝鵬二人到案後，
    除扣得前開海洛因一小包外，並在甲○○及李輝鵬二人之自
    白下查悉上情。
二、案經臺中市警察局第二分局報請臺灣臺中地方法院檢察署檢
    察官偵查起訴。
    理  由
一、程序方面：
  (一)本案被告甲○○所犯係死刑、無期徒刑、最輕本刑為三年以
    上有期徒刑以外之罪，被告於行準備程序中就被訴事實為有
    罪之陳述，經法官告知簡式審判程序之旨，並聽取公訴人、
    被告之意見後，本院合議庭認為適宜由受命法官獨任進行簡
    式審判程序，而依刑事訴訟法第二百七十三條之一第一項規
    定，裁定改用簡式審判程序，是本案之證據調查，依刑事訴
    訟法第二百七十三條之二、同法第一百五十九條第二項之規
    定，不適用傳聞法則有關限制證據能力之相關規定。
  (二)本案被告所為不利於己之供述，並無出於強暴、脅迫、利誘
    、詐欺、疲勞訊問、違法羈押或其他不正之方法，亦非違反
    法定障礙事由經過期間不得訊問或告知義務之規定而為，依
    刑事訴訟法第一百五十六條第一項、第一百五十八條之二規
    定，應認其有證據能力。
  (三)本案認定犯罪事實所憑之非供述證據，均無違反法定程序而
    取得之情形，依刑事訴訟法第一百五十八條之四反面規定，
    自有證據能力。
二、前揭犯罪事實，業據被告於警詢、偵查中及本院審理時均坦
    承不諱，核與李輝鵬於警詢中陳述相符，復有查獲時照片七
    張在卷可憑，且扣案之白粉狀物品一包，業經行政院衛生署
    草屯療養院以化學呈色法及氣相層析質譜議分析鑑定檢驗出
    第一級毒品海洛因，有該院九十七年十一月十一日草療鑑字
    第○九七一一○○○二九號鑑定書一紙在卷可查，並經扣案
    可資佐證，足認被告前揭自白確與事實相符，本案事證明確
    ，被告前揭犯行，洵堪認定，應依法論科。
三、核被告所為係犯毒品危害防制條例第八條第一項之轉讓第一
    級毒品罪。被告轉讓海洛因前，持有海洛因之低度行為，為
    轉讓海洛因之高度行為所吸收，不另論罪。又被告已著手實
    施轉讓海洛因之行為，然因警制止而未能得逞，為未遂犯，
    依刑法第二十五條第二項之規定，減輕其刑。爰審酌被告無
    視於國家杜絕毒品犯罪之禁令，將其所持有之第一級毒品海
    洛因轉讓予他人施用，使受讓之吸毒者更加產生依賴性，所
    為嚴重戕害國民健康與社會治安，惡性非輕，且其前有肅清
    煙毒前科，堪認素行不佳，再兼衡酌被告之智識程度、犯罪
    動機、目的、手段及其犯後坦承犯行，態度尚可等一切情狀
    ，量處如主文所示之刑，以示懲儆。扣案之海洛因一小包（
    送驗前淨重○‧○三九五公克，驗餘淨重○‧○三三一公克
    ），為毒品危害防制條例第二條第二項第一款所規定之第一
    級毒品（外包裝因有海洛因殘留，無法析離，亦應認屬第一
    級毒品），有上開鑑定書一紙在卷可稽，且為被告用來轉讓
    予李輝鵬之第一級毒品，應依同條例第十八條第一項前段規
    定沒收銷燬之。
據上論斷，應依刑事訴訟法第二百七十三條之一第一項、第二百
九十九條第一項前段，毒品危害防制條例第八條第一項、第十八
條第一項前段，刑法第十一條、第二十五條第二項，判決如主文
。
中    華    民    國    98    年    1     月    12    日
                  刑事第十三庭  法  官  黃裕仁
以上正本證明與原本無異。
如不服本判決應於收受判決後十日內向本院提出上訴書狀，並應
敘述具體理由；其未敘述上訴理由者，應於上訴期間屆滿後二十
日內向本院補提理由書（均須按他造當事人之人數附繕本，切勿
逕送上級法院）。
                                書記官  何惠文
中    華    民    國    98    年    1     月    12    日
附錄論罪科刑法條
毒品危害防制條例第八條第一項
轉讓第一級毒品者，處一年以上七年以下有期徒刑，得併科新臺
幣一百萬元以下罰金。


司法院資訊處製作；財團法人民間司法改革基金會備份。
